Inventaris van de archieven van de Directie Coördinatie Emancipatiebeleid / Interdepartementale Coördinatiecommissie Emancipatiebeleid en taakvoorgangers van het Ministerie van Sociale Zaken en Werkgelegenheid, (1976) 1988-1999 (2001)
Nationaal Archief, Den Haag
Ministerie van Sociale Zaken en Werkgelegenheid: Directie Coördinatie Emancipatiebeleid en Interdepartementale Coördinatiecommissie Emancipatiebeleid (ICE)
SoZa / ICE
1976-2007
merendeel 1981-2007
S35
56.20 meter; 1385 inventarisnummers.
Normale geschreven en getypte documenten, geen bijzondere handschriften. Het archief bestaat uit dossiers.
Nationaal Archief, Den Haag
Ministerie van Sociale Zaken en Werkgelegenheid / Directie Coördinatie Emancipatiebeleid
Projectgroep Beleidsplan Emancipatie
Interdepartementale Coödinatiecommissie Emancipatiebeleid
Project Mannen in de Hoofdrol
Project Dagindeling
Het archief, dat loopt van 1976 tot 2007, bevat stukken van algemene aard, zoals informatiebulletins, vergaderstukken, agenda's, notulen en dergelijke, en stukken die de uitvoering van de taakopdracht betreffen. Hiertoe behoren onder andere documenten op het gebied van parlementaire en regeringsaangelegenheden, voorlichting en representatie, arbeidsparticipatie en inkomenszekerheid, onderwijs en vorming, hulpverlening en seksueel geweld en kinderopvang. Daarnaast zijn er stukken opgemaakt ten behoeve van internationale organen, zoals de Raad van Europa en de Verenigde Naties.
Archiefvorming
Geschiedenis van de archiefvormer
Directie Coördinatie Emancipatiebeleid (DCE)
Kort gezegd is de taak van de Directie Coördinatie Emancipatiebeleid (DCE) het ontwikkelen, coördineren en uitvoeren van een samenhangend beleid dat gericht is op de emancipatie van vrouwen, alsmede allochtone vrouwen en homosexuelen. De Directie is, voor wat het regeringsbeleid ten aanzien van de emancipatie betreft, een schakel tussen de departementen die ieder voor zich verantwoordelijk zijn voor de integratie van het facet emancipatie in al hun beleid. Daarnaast draagt de DCE zorg voor de public relations van het Nederlandse emancipatiebeleid in het buitenland en voor het inbrengen van de Nederlandse standpunten in diverse internationale overlegorganen. De DCE blijft hiermee een bijzondere plaats innemen binnen de rijksoverheid. De Directie houdt zich bezig met het externe emancipatiebeleid van alle departementen; en functioneert aldus op het grensvlak van de interdepartementale en departementale structuur.
Aan het eind van de jaren tachtig, kwam het accent meer te liggen op de jongere generaties. Het beleid was gericht op de verwezenlijking van zelfstandigheid van de generatie die na 1990 de leeftijd van 18 jaar zouden bereiken. Aanvankelijk richtte de overheid zich vooral op het bevorderen van economische zelfstandigheid van meisjes. Later groeide het besef dat ook de jongens niet alleen op economisch, maar ook op maatschappelijk gebied (zorgtaken) zelfstandigheid dienden te verwerven.
Begin jaren negentig kwam de overheid, mede op basis van het onderzoeksrapport 'Emancipatie ten halve geregeld', tot de conclusie dat de arbeidsparticipatie van vrouwen wel vergroot was, maar dat er weinig vooruitgang was geboekt ten aanzien van de verdeling van arbeid en zorg voor kinderen en overige onbetaalde arbeid. De doelstelling van het emancipatiebeleid verschoof hiermee naar het bereiken van een situatie waarin mannen en vrouwen in staat gesteld worden arbeid, zorg, en sociale en politieke activiteiten op meerdere manieren te combineren; iedereen moet actief kunnen zijn in verschillende levenssferen.
Behalve het mogelijk maken van het combineren van arbeid en zorg, was in de jaren negentig het emancipatiebeleid van de overheid gericht op het bereiken van een mentaliteitsverandering. Te lang was binnen het emancipatiebeleid uitgegaan van de gedachte dat (groepen) vrouwen in een achterstandspositie verkeerden. In plaats daarvan moest de diversiteit in de samenleving - in sekse, leeftijd, etniciteit, seksuele voorkeur, en religie - gezien worden als een bron van kwaliteit. Doelstelling van het emancipatiebeleid werd de erkenning van het belang van diversiteit voor de samenleving als geheel.
Als bijzonderheid kan nog vermeld worden dat sinds 1997 de DCE jaarlijks het DCE-onderzoeksprogramma opstelt. Bij het opstellen en uitvoeren van het onderzoeksprogramma wordt gebruik gemaakt van de ervaring en de specifieke deskundigheid van de onderzoeksafdeling van de facetdirectie Analyse en Onderzoek. Het onderzoeksprogramma dient resultaten op te leveren die bijdragen aan verdere stimulering, ontwikkeling en uitvoering van het emancipatiebeleid van de overheid.
Interdepartementale Coördinatiecommissie Emancipatiebeleid
De Interdepartementale Coördinatiecommissie Emancipatiebeleid was in 1977 ingesteld en was belast met: het zich beraden over inhoud, vormgeving en coördinatie van het emancipatiebeleid en daarover - gevraagd of uit eigen beweging - te adviseren aan de regering of afzonderlijke ministers. In de coördinatiecommissie hebben deskundigen van elk ministerie zitting. Daarmee is de ICE het platform voor de informatie-uitwisseling, afstemming, vernieuwingsimpulsen, en voorbereiding van besluitvorming op het gebied van de emancipatie.
De Interdepartementale Coördinatiecommissie Emancipatie adviseert gevraagd en ongevraagd de vakministers, onderraden of de Ministerraad. De taken van de ICE zijn:
Het uitbrengen van adviezen over het emancipatiebeleid en de interdepartementale samenhang daarvan.
Het nemen van initiatieven ter uitwerking dan wel bijstelling van de uitgangspunten en hoofdlijnen van het regeringsbeleid ter zake van de emancipatie.
Het bewaken van de samenhang tussen het emancipatiebeleid van de verschillende departementen, met name door te adviseren over departementale of sectorale beleidsvoorstellen in het licht van de uitgangspunten en doeleinden van het emancipatiebeleid van de regering.
Het signaleren van strijdigheden tussen het algemeen regeringsbeleid dan wel bepaalde onderdelen daarvan en de uitgangspunten en doeleinden van het emancipatiebeleid van de regering.
Het rapporteren over de algehele voortgang van de uitvoering van het emancipatiebeleid van de regering en het zonodig doen van voorstellen tot bijstelling daarvan.
Het bevorderen van de onderlinge afstemming met betrekking tot de voorbereiding van adviesaanvragen aan de Emancipatieraad en met betrekking tot verwerking van de door deze raaduitgebrachte gevraagde of ongevraagde adviezen.
Project Mannen in de Hoofdrol
Aangezien de meeste vrouwen in het huishouden nog steeds het meeste werk doen wordt het hen moeilijk gemaakt om buitenshuis werk te zoeken of meer te gaan werken. Het Ministerie van Sociale Zaken en Werkgelegenheid is daarom het Project Mannen in de Hoofdrol gestart. Dit project bestond uit een multimedia campagne Wiedoetwat.nl en een onderzoek Werkende Vaders, Zorgende Mannen. Het uiteindelijke doel van de campagne was dat mannen en vrouwen manieren vonden om de verantwoordelijkheid voor de zorgtaken meer gelijk te verdelen. Het programma werd voor de helft gesubsidieerd door ESF-Equal en voor de andere heft door het Miniserie van Sociale Zaken en Werkgelegenheid. De projecten Mannen in de Hoofdrol zijn in november 2004 afgesloten.
Projectbureau Dagindeling
Het Projectbureau Dagindeling voert de Stimuleringsmaatregel Dagindeling uit. Ze adviseert over experimenten op het gebied van de combinatie werk en privé en stimuleert ervaringsuitwisselingen tussen betrokkenen bij de experimenten. Resultaten hiervan maakt ze zichtbaar door voorlichting en verspreiding van ’good practises’, onder andere via de website www.dagindeling.nl
Geschiedenis van het archiefbeheer
De verwerving van het archief
Het archief is krachtens bepalingen van de Archiefwet overgebracht.
Inhoud en structuur van het archief
01.01.01; 2.15
Inhoud
Het archief bevat de neerslag van de activiteiten van de directie, de commissie en de project- en werkgroepen, zoals notulen, correspondentie en adviesaanvragen.
Voor het archief van de Directie Coördinatie Emancipatiebeleid geldt feitelijk het jaar 1989 als begincesuur in verband met de aansluiting op het vorige blok (toegangnummer 2.15.53). Tijdens de bewerking zijn een aantal archiefbescheiden aangetroffen uit de periode vóór 1988. Het betreft archiefbescheiden die tijdens de bewerking van het vorige blok voor vernietiging zijn aangewezen. Op basis van de nu geldende selectielijsten is de juistheid hiervan gecontroleerd en zijn de te bewaren archiefbescheiden van voor deze periode in deze toegang opgenomen. De eindcesuur van dit blok is 2004 maar voor de volledigheid van de dossiers zijn ook stukken van ná 2004 in deze toegang opgenomen. De vergaderstukken van de MCE zijn in deze toegang opgenomen omdat de adjunct-secretaris bij de DCE werkte en de stukken toegevoegde informatie bevatten.
De archiefbescheiden van de Projectgroep Beleidsplan Emancipatie (1982 - 1983), zijn onder een eigen hoofdstuk in deze toegang opgenomen omdat zij ook de archiefvormer waren.
Selectie en vernietiging
Tijdens de bewerking door de Centrale Archief Selectiedienst zijn ca. 20 meter archiefbescheiden verwijderd ter vernietiging. Voor de bewerking van het archief is gebruik gemaakt van de volgende selectielijsten:
Selectielijst voor de neerslag van de handelingen van de minister van Sociale Zaken en Werkgelegenheid en de onder hem ressorterende actoren op het beleidsterrein Rijksbegroting over de periode 1945-2000, 22 januari 2005/nr.C/S/05/142, (Stcrt. 31 maart 2005, nr. 62/pag. 34) (RIO 015)
Selectielijst voor de neerslag van de handelingen van de minister van Sociale Zaken en Werkgelegenheid en de onder hem ressorterende actoren op het beleidsterrein Rijkshuisvesting over de periode vanaf 1945, 12 maart 2007/nr. C/S&A/07/603, (Stcrt. 26 juli 2007, nr. 142/pag. 6) (RIO 045)
Selectielijst voor de neerslag van de handelingen van de minister van Sociale Zaken en Werkgelegenheid en de onder hem ressorterende actoren op het beleidsterrein Voorlichting van de Rijksoverheid over de periode 1945-, 3 mei 2007/nr. C/S&A/07/1169, (Stcrt. 14 juni 2007, nr. 112/pag. 10) (RIO 046)
Selectielijst voor de neerslag van de handelingen van de minister van Sociale Zaken en Werkgelegenheid en de onder hem ressorterende actoren op het deelbeleidsterrein Arbeidsverhoudingen bij de overheid over de periode 1945-1995 (1997), 3 september 2001/R&B/OSA/2001/873, (Stcrt. 16 oktober 2001, nr. 200/pag. 10) (RIO 072). Bij het gebruik van deze lijst is rekening gehouden met de publicatie van het Basisselectiedocument voor de Minister van Sociale Zaken en Werkgelegenheid en de onder hem ressorterende actoren op het deelbeleidsterrein van Personeelszaken, t.w. het personeelsdossier, 16 augustus 2007/nr. C/S&A/07/1519, (Stcrt. 20 november 2007, nr. 225/pag. 15). Rekening houdend met de rectificatie in de Staatscourant van 18 december 2007, nr. 245 / p. 26
Selectielijst voor de neerslag van de handelingen van de minister van Sociale Zaken en Werkgelegenheid en de onder hem ressorterende actoren op het deelbeleidsterrein Arbeidsvoorwaarden rijkspersoneel bij de overheid over de periode 1945-1996, 3 september 2001/R&B/OSA/2001/873, (Stcrt. 16 oktober 2001, nr. 200/pag. 10) (RIO 073). Bij het gebruik van deze lijst is rekening gehouden met de publicatie van het Basisselectiedocument voor de Minister van Sociale Zaken en Werkgelegenheid en de onder hem ressorterende actoren op het deelbeleidsterrein van Personeelszaken, t.w. het personeelsdossier, 16 augustus 2007/nr. C/S&A/07/1519, (Stcrt. 20 november 2007, nr. 225/pag. 15). Rekening houdend met de rectificatie in de Staatscourant van 18 december 2007, nr. 245 / pag. 26
Selectielijst voor de neerslag van de handelingen van de minister van Sociale Zaken en Werkgelegenheid en de onder hem ressorterende actoren op het deelbeleidsterrein Formatiebeleid, arbeidsmarktbeleid en personeelsontwikkeling en mobiliteit over de periode 1945-1996, 3 september 2001/R&B/OSA/2001/873, (Stcrt. 16 oktober 2001, nr. 200/pag.10) (RIO 075). Bij het gebruik van deze lijst is rekening gehouden met de publicatie van het Basisselectiedocument voor de minister van Sociale Zaken en Werkgelegenheid en de onder hem ressorterende actoren op het deelbeleidsterrein van Personeelszaken, t.w. het personeelsdossier, 16 augustus 2007/nr. C/S&A/07/1519, (Stcrt. 20 november 2007, nr. 225/pag. 15). Rekening houdend met de rectificatie in de Staatscourant van 18 december 2007, nr. 245 / p. 26
Selectielijst voor de neerslag van de handelingen van de minister van Sociale Zaken en Werkgelegenheid en de onder hem ressorterende actoren op het beleidsterrein Overheidsinformatievoorziening over de periode 1945-1999, 11 juli 2003/C/S/03/1697, (Stcrt. 20 oktober 2003, nr. 202/ pag. 12) (RIO 92)
Selectielijst voor de neerslag van de handelingen van de minister van Sociale Zaken en Werkgelegenheid en de onder hem ressorterende actoren op het beleidsterrein Emancipatie en gelijke behandeling over de periode vanaf 1965, 29 juli 2003/nr. C/S/03/1863, (Stcrt. 5 december 2003, nr. 236/pag. 13) (RIO 131)
Selectielijst voor de neerslag van de handelingen van de minister van Sociale Zaken en Werkgelegenheid en de onder hem ressorterende actoren op het beleidsterrein Organisatie van de Rijksoverheid over de periode 1945-1999, 5 juli 2005/nr. C/S&A/051358, (Stcrt. 16 december 2005, nr. 245/ pag. 25) (RIO 143). Rekening houdend met de actualisatie in de Staatscourant van 14 juni 2007, nr. 112 / p. 10
Selectielijst voor de neerslag van de handelingen van de minister van Sociale Zaken en Werkgelegenheid en de onder hem ressorterende actoren op het deelbeleidsterrein van Personeelszaken, te weten het personeelsdossier, 16 augustus 2007/nr. C/S&A/07/1519, (Stcrt. 20 november 2007, nr. 225/pag. 15) (RIO 168). Rekening houdend met de rectificatie in de Staatscourant van 18 december 2007, nr. 245 / p. 26.
Ordening van het archief
De indeling van de toegang is gebaseerd op de door de toenmalige administraties toegepaste ordeningsprincipes. Dit betekent dat de indeling algemeen-bijzonder is. In het archief bevinden zich namelijk series met een algemeen karakter. Dat wil zeggen onderwerpen die het hele archiefvormend orgaan aangaan. Voor het onderdeel “Taakuitvoering” is gekozen voor een onderverdeling in de rubrieken “Emancipatie in het algemeen” en “Emancipatie van verschillende doelgroepen”. Als apart archiefvormers, maar met een sterke band naar het DCE-archief toe, werden aangetroffen: het archief van de Projectgroep Beleidsplan Emancipatie, de Interdepartementale Coördinatiecommissie Emancipatiebeleid, het Project Mannen in de Hoofdrol en het Project Dagindeling.
Aanwijzingen voor de gebruiker
Openbaarheidsbeperkingen
Volledig openbaar.
Materiële beperkingen
Aanvraaginstructie
Openbare archiefstukken kunnen online worden aangevraagd en gereserveerd. U kunt dit ook via de terminals in de studiezaal van het Nationaal Archief doen. Om te kunnen reserveren dient u de volgende stappen te volgen:
U maakt een profiel aan op www.gahetna.nl, en logt vervolgens in
Via de archiefinventaris (alleen de beschrijvingen met rode nummers) selecteert u het gewenste archiefstuk door op de knop 'Reserveren' te klikken
In het volgende scherm geeft u aan op welke dag u het archiefstuk wilt inzien
Indien u zich bevindt in de studiezaal en een tafelnummer heeft ontvangen kunt u dit nummer vermelden. Als u geen tafelnummer heeft kunt u tafelnummer 777 laten staan
Vervolgens bevestigt u uw reservering door deze te versturen.
Verwant materiaal
Beschikbaarheid van kopieën
Verwante archieven
2.15.53 - Inventaris van de archieven van de Directie Coördinatie Emancipatiebeleid en taakvoorgangers, (1968) 1978 - 1988
2.15.75 - Inventaris van de archieven van de Commissie van Advies van de Arbeid voor Vrouwen, 1946 - 1975, en Meisjes en de Nationale Adviescommissie, 1974 - 1981
2.15.76 - Inventaris van de archieven van de Commissie Gelijke Behandeling van Mannen en Vrouwen bij de Arbeid en taakvoorgangers, 1975 - 1993
2.15.77 - Inventaris van de archieven van de Voorlopige Begeleidingsgroep voor Emancipatieonderzoek, 1979 - 1985 en de Stimuleringsgroep Emancipatieonderzoek, 1985 - 1991
Beschrijving van de series en archiefbestanddelen
- Directie Coördinatie Emancipatiebeleid, I
  - Stukken van algemene aard, 1
    - Informatiebulletins., 1987 - 1996; 1-7; 7 pakken
      Hierin wordt allerlei DCE-informatie verzameld.
      - "Hoge hakken, echte info". 1987 - 1989, 1-2
        - 1987, 1
        - 1988 - 1989, 2
      - "DCE-intern". 1990 - 1996, 3-7
        Dit is de opvolger van "Hoge hakken''.
        - 1990, 3
        - 1991, 4
        - 1992, 5
        - 1993 - 1994, 6
        - 1995 - 1996, 7
    - Vergaderstukken van het Stafoverleg DCE., 1989 - 1994; 8-17; 9 pakken en 1 omslag
      - Agenda's en bijlagen bij de agenda's. 1989 - 1994, 8-16
        - 1989 jan. – mei(stafnr. 89/1 - 89/20), 8
        - 1989 mei - juli(stafnr. 89/21 - 89/34), 9
        - 1989 aug. - okt.(stafnr. 89/35 - 89/61), 10
        - 1989 nov. - dec.(stafnr. 89/62 - 89/73), 11
        - 1990 jan. - apr.(stafnr. 90/01 - 90/20), 12
        - 1990 mei - aug.(stafnr. 90/21 - 90/48), 13
        - 1990 aug. - nov.(stafnr. 90/49 - 90/67), 14
        - 1991, 15
        - 1992 - 1994, 16; omslag
      - Notulen van de vergaderingen, 1989 – 1990, 17
    - Kwartaalrapportages met informatie over de omvang en kwaliteit van de productie, de bezettingsgraad, de personele gegevens en de financiële gegevens., 1991 - 1994; 18; 1 omslag
      De eerste rapportage was getiteld "kwartaalrapportage personeel", en heeft daarom waarschijnlijk code 08.4 gekregen. Daarna zijn de rapportages getiteld "kwartaalrapportage DCE".
    - Notulen van het beleidswerkoverleg., 1995 - 1996; 19; 1 omslag
    - Jaarplannen DCE., 1995 - 1999; 20; 1 pak
    - Vergaderstukken van het voortgangsoverleg., 1996 - 1999; 21-25; 5 pakken
      - 1996 mrt. - sep., 21
      - 1996 okt. - dec., 22
      - 1997 jan. - apr., 23
      - 1997 mei - dec., 24
      - 1998 - 1999, 25
    - Verzameling jubileumuitgaven van de DCE., 2001 - 2003; 565; 1 omslag
      Bevat cd-rom.
    - Stukken betreffende het vaststellen van de jaarplannen 2004, 2005 en 2006., 2004 - 2006; 566; 1 pak
  - Stukken betreffende bijzondere onderwerpen, 2
    - Organisme, 2.1
      - Stukken betreffende het opstellen van opleidingsplannen., 1981 - 1987; 26; 1 pak
      - Stukken betreffende het totstandkomen en uitvoeren van het informatiserings- en automatiseringsplan 1986 - 1988 van de DCE., 1985 - 1989; 27; 1 pak
      - Artikel over eventuele opheffing van de DCE in het kader van de Grote Efficiency-operatie en een brochure getiteld "Op gelijke voet'', met daarin opgenomen hoogtepunten uit 15 jaar DCE., 1989 - 1999; 28; 1 omslag
      - Stukken betreffende de organisatie, ontwikkeling en reorganisatie van de Directie Coördinatie Emancipatiebeleid., 1989 - 2007; 29-33, 568-569; 7 pakken
        Dossiers zijn tabsgewijs per deelonderwerp opgebouwd. De dateringen per dossier overlappen elkaar daardoor.
        - 1989 - 1992, 29
        - 1991 - 1993, 30
        - 1993 - 1995, 31
        - 1995 - 1996, 32
        - 1996 - 1999, 33
        - 2000 - 2002, 568
        - 2003 - 2007, 569
      - Stukken betreffende het leveren van commentaar op de "Nota van bevindingen inzake het vorderingenbeheer bij het Ministerie van Sociale Zaken en Werkgelegenheid" van de Algemene Rekenkamer., 1994; 34; 1 omslag
      - Verklaringen van overdracht c.q. vernietiging van archiefbescheiden., 1995 - 2005; 35, 570; 1 pak en 1 omslag
        - 1995 - 1998, 35
        - 2004 - 2005, 570; pak
      - Stukken betreffende het totstandkomen en uitvoeren van het Beheersconcept Financieel Beheer en Beleid bij DCE., 1998; 36; 1 pak
      - Stukken betreffende het vaststellen van het ordeningsplan documentaire informatievoorziening., 2000 - 2003; 564; 1 pak
      - Stukken betreffende het organisatie-, mandaat- en volmachtbesluit DCE, alsmede het vaststellen van het financieel beheer en beleid van de DCE., 1998 - 2003; 567; 1 pak
    - Taakuitvoering, 2.2
      - Emancipatie in het algemeen, 2.2.1
        - Algemeen, 2.2.1.1
          - Stukken betreffende het ontwikkelen van het subsidiebeleid ten behoeve van de ondersteuning en stimulering van het emancipatieproces., 1985 - 1990; 37; 1 pak
          - Vergaderstukken van werkbesprekingen van de DCE-staf met de minister., 1986 - 1988; 38; 1 pak
          - Stukken betreffende het voorbereiden, mede vaststellen, coördineren en evalueren van het beleid betreffende de emancipatie., 1989 - 1999; 41-45; 5 pakken
            - 1989, 41
            - 1990 - 1994, 42
            - 1995, 43
            - 1996 - 1997, 44
            - 1998 - 1999, 45
          - Stukken betreffende het opstellen, wijzigen, evalueren en uitvoeren van het emancipatieondersteuningsbeleid., 1987 - 2003; 39-40, 571-577; 8 pakken en 1 omslag
            Niet nader onder te verdelen.
            - 1987 - 1990 mrt., 39
            - 1990 apr. - 1996, 40
            - Algemeen. 1987 - 2003, 571-575
              - 1989 - 1999, 571
              - 2000, 572
              - 2000 - 2001, 573
              - 2001, 574
              - 2001 - 2003, 575
            - Vaststelling, evaluatie en uitvoering van de Subsidieregeling Emancipatieondersteuning. 1997 - 2003, 576-577
              - 1997 - 1999, 576; omslag
              - 2000 - 2003, 577
          - Stukken betreffende het totstandkomen van de vernieuwing van de emancipatie-ondersteuningsstructuur., 1995 - 1997; 46-54; 7 pakken en 2 omslagen
            - 1995 - 1996, 46
            - 1996, 47
            - 1996, 48
            - 1996, 49
            - 1996, 50; omslag
            - 1996 - 1997, 51
            - 1997, 52
            - 1997, 53
            - 1997, 54; omslag
          - Periodieke werkrapportages ten behoeve van de Staf Algemene Leiding (SAL)., 1995 - 1999; 55; 1 omslag
            De SAL heeft de volgende agendapunten: ministerraadzaken, parlementaire zaken, actuele zaken ter sturing van het beleid.
          - Stukken betreffende het ontwikkelen van een emancipatiemonitor ten behoeve van het emancipatieproces., 1996 - 2007; 578-582; 4 pakken en 1 omslag
            - Algemeen. 1996 - 2000, 578-579
              - 1996 - 1998 juli, 578
              - 1998 okt. - 2000, 579
            - Tot stand komen en aanbieden van de emancipatiemonitor. 2000 - 2007, 580-582
              - Emancipatiemonitor 2000 en 2002, 2000 - 2002, 580
              - Emancipatiemonitor 2004, 2004 - 2005, 581
              - Emancipatiemonitor 2006, 2005 - 2007, 582; omslag
          - Stukken betreffende het instellen en de taakuitvoering van de Tijdelijke Expertise Commissie Emancipatie in het Nieuwe Adviesstelsel (TECENA)., 1997 - 2001; 583-587; 5 pakken
            - Algemeen. 1997 - 2001, 583-586
              - 1997, 583
              - 1998, 584
              - 1999, 585
              - 2000 - 2001, 586
            - TECENA-rapportages: “Een wereld te winnen” en “Emancipatie in de hoofdstroom” en reacties daarop, 2000 – 2001, 587
          - Stukken betreffende het vaststellen van de opdracht tot het schrijven van de startnotities “Wie zorgt in de 21e eeuw”, “Doorbreking glazen plafond” en “Verdiepend onderzoek VN-Vrouwenverdrag”, alsmede het vaststellen van de opdracht in het kader van het Zorg-Arbeid-debat tot het opstellen van een werkdocument Nieuwe sociale risico's., 1998 - 1999; 588; 1 pak
          - Vergaderstukken van het emancipatie voortgangsoverleg met de staatssecretaris., 1998 - 1999; 56-57; 2 pakken
            - 1998 aug. - 1999 mei, 56
            - 1999 juni - dec., 57
          - Stukken betreffende het tot stand komen van de meerjarennota emancipatiebeleid “Van vrouwenstrijd naar vanzelfsprekendheid”., 1998 - 2000; 589-599; 11 pakken
            Dossiers zijn tabsgewijs per onderwerp opgebouwd. De dateringen per dossier overlappen elkaar daardoor.
            - 1998 - 1999, 589